【裁判字號】    97,審訴,5367
【裁判日期】    980120
【裁判案由】    毒品危害防制條例
【裁判全文】
臺灣高雄地方法院刑事判決            97年度審訴字第5367號
公  訴  人  臺灣高雄地方法院檢察署檢察官
被      告  甲○○
                      樓
指定辯護人  本院公設辯護人  馬碩遠
上列被告因毒品危害防制條例案件，經檢察官提起公訴（97年度
毒偵字第6906號、97年度毒偵字第7237號），本院依簡式審判程
序審理後，依協商程序判決如下：
    主  文
甲○○施用第一級毒品，累犯，處有期徒刑捌月。又持有第一級
毒品，累犯，處拘役參拾日，如易科罰金，以新臺幣壹仟元折算
壹日，扣案第一級毒品海洛因壹包（含包裝袋，驗後淨重零點壹
玖伍公克），沒收銷燬之。
    事實及理由
一、甲○○前因施用毒品案件，經本院以民國88年度毒聲字第56
    06號裁定送觀察勒戒後，認有繼續施用毒品之傾向，再經本
    院以88年度毒聲字第6084號裁定令入戒治處所施以強制戒治
    ，嗣經停止戒治、撤銷停止戒治程序，於90年2 月1 日執行
    完畢。又於前開強制戒治執行完畢釋放後5 年內，因施用毒
    品案件，經本院以91年度訴字第3297號判決判處有期徒刑6
    月確定，於93年6 月16日縮短刑期執行完畢出監。詎不知警
    惕，復基於施用第一級毒品海洛因之犯意，於97年7 月16日
    前1 、2 日之某時許，在高雄縣大社鄉○○路84巷87號12樓
    住處內，以針筒注射方式，施用第一級毒品海洛因1 次，嗣
    經採尿送驗後，結果呈可待因、嗎啡陽性反應。甲○○另基
    於持有第一級毒品海洛因之犯意，於97年8 月6 日上午11時
    30分許，在高雄縣鳳山市○○○路鳳農市場前，向真實姓名
    年籍均不詳、綽號「來仔」之成年男子，無償取得海洛因1
    包（驗後淨重0.195 公克），而持有之。嗣於同日11時50分
    許，甲○○行經高雄縣鳳山市○○路與建國路口時，經警盤
    查後，甲○○於警方未發覺其持有海洛因之前，即主動將上
    開海洛因1 包交付警方，而願接受裁判。
二、證據：被告於偵查及本院審理時之自白、高雄縣政府警察局
    仁武分局偵辦毒品案件尿液採驗檢驗對照表、臺灣檢驗科技
    股份有限公司濫用藥物尿液檢驗報告，扣案第一級毒品海洛
    因1 包、搜索扣押筆錄、扣押物品目錄表、高雄市立凱旋醫
    院濫用藥物成品檢驗鑑定書、照片。
三、本件被告業已認罪，經檢察官、被告及其辯護人於審判外達
    成協商之合意，其合意內容為：被告甲○○施用第一級毒品
    ，願受有期徒刑8 月；持有第一級毒品，願受拘役30日之宣
    告。核被告所為，係犯毒品危害防制條例第10條第1 項之施
    用第一級毒品罪及同條例第11條第1 項之持有第一級毒品罪
    。被告施用前持有第一級毒品（不包含97年8 月6 日上午11
    時30分起之持有第一級毒品行為）之低度行為，應為施用第
    一級毒品之高度行為所吸收，不另論罪。被告前因毒品危害
    防制條例案件，經本院以91年度訴字第3297號判決判處有期
    徒刑6 月確定，於93年6 月16日縮短刑期執行完畢出監之事
    實，有臺灣高等法院被告前案紀錄表可參，其受有期徒刑執
    行完畢後，5 年內故意再犯本件有期徒刑以上之各罪，均為
    累犯，應各依刑法第47條第1 項之規定，加重其刑。被告於
    97年8 月6 日上午11時50分許，行經高雄縣鳳山市○○路與
    建國路口時，經警盤查後，於警方未發覺其持有海洛因之前
    ，即主動將上開海洛因1 包交付警方，而願接受裁判等情，
    有警詢筆錄可參，是就持有第一級毒品部分，堪認符合自首
    之要件，依刑法第62條前段之規定，減輕其刑，並先加而後
    減。被告所犯上開2 罪間，犯意各別，行為互殊，應予分論
    併罰。準此，因上開協商合意並無刑事訴訟法第455 條之4
    第1 項所列情形之一，檢察官聲請改依協商程序而為判決，
    且本件不論有無加重減輕事由，當事人均同意如主文之刑度
    ，是本院爰不經言詞辯論，於協商合意範圍內為協商判決，
    並就持有第一級毒品部分，參酌被告犯罪情狀，諭知如主文
    所示易科罰金折算標準。扣案白色粉末1 包，確係第一級毒
    品海洛因（驗後淨重0.19 5公克）之事實，有高雄市立凱旋
    醫院97年9 月12日高市凱醫驗字第8171號濫用藥物成品檢驗
    鑑定書在卷可參，是不問屬於犯人與否，爰依毒品危害防制
    條例第18條第1 項前段規定，宣告沒收銷燬之。至毒品之包
    裝袋部分，因與其上所殘留之毒品難以析離，應視同毒品，
    一併宣告沒收銷燬之。又鑑驗耗損部分，因已滅失，爰不宣
    告沒收銷燬之。另注射針筒1 支，核與持有毒品犯行無關，
    爰不宣告沒收之。
四、應適用之法條：刑事訴訟法第455 條之4 第2 項、第455 條
    之8 、第454 條第1 項，毒品危害防制條例第10條第1 項、
    第11條第1 項、第18條第1 項前段，刑法第11條、第47條第
    1 項、第62條前段。
五、本判決除有刑事訴訟法第455 條之4 第1 項第1 款、第2 款
    、第4 款、第6 款、第7 款所定情形之一，或違反同條第2
    項規定者外，不得上訴。
六、如有前項得上訴之情形者，得自判決送達之日起10日內，向
    本院提出上訴書狀，上訴於第二審法院。
本案經檢察官羅水郎到庭執行職務。
中    華    民    國    98    年    1     月    20    日
                  刑事第七庭    法  官  方百正
以上正本證明與原本無異。
中    華    民    國    98    年    1     月    20    日
                                書記官  黃園芳
附錄本判決論罪科刑所依據之法條：
毒品危害防制條例第10條
施用第一級毒品者，處 6 月以上 5 年以下有期徒刑。
施用第二級毒品者，處 3 年以下有期徒刑。
毒品危害防制條例第11條第1項
持有第一級毒品者，處3 年以下有期徒刑、拘役或新臺幣5 萬元
以下罰金。


司法院資訊處製作；財團法人民間司法改革基金會備份。
